臺灣雲林地方法院刑事判決　　　　　　　 96年度訴字第568號
公　訴　人　臺灣雲林地方法院檢察署檢察官
被　　　告　甲○○
上列被告因毒品危害防制條例案件，經檢察官提起公訴（96年度
毒偵字第811 、924 號），被告於準備程序中就被訴事實為有罪
之陳述，受命法官於聽取當事人之意見後，本院合議庭裁定改由
受命法官獨任以簡式審判程序審理，判決如下：
    主  文
甲○○施用第一級毒品，處有期徒刑陸月，扣案之第一級毒品海
洛因（淨重零點壹肆公克）沒收銷燬之，扣案之包裝海洛因用包
裝袋壹個沒收之；又施用第一級毒品，處有期徒刑陸月，扣案之
第一級毒品海洛因（淨重零點壹伍公克）沒收銷燬之，扣案之包
裝海洛因用包裝袋壹個、注射針筒壹支及生理食鹽水壹瓶均沒收
。應執行有期徒刑玖月，扣案之第一級毒品海洛因（淨重分別為
零點壹肆公克、零點壹伍公克）沒收銷燬之；扣案之包裝海洛因
用包裝袋貳個、注射針筒壹支及生理食鹽水壹瓶均沒收。
    犯罪事實及理由
壹、程序事項：
    被告甲○○所犯為死刑、無期徒刑、最輕本刑為3 年以上有
    期徒刑之罪或高等法院管轄第一審案件以外之案件，而於本
    院準備程序進行中，被告就被訴事實為有罪之陳述，經法官
    告知簡式審判程序之旨，並聽取公訴人及被告之意見後，經
    本院合議庭裁定由受命法官獨任進行簡式審判程序，合先敘
    明。
貳、實體事項：
一、構成犯罪事實：
    甲○○前因施用毒品案件，經觀察、勒戒後，認無繼續施用
    毒品之傾向，由臺灣雲林地方法院檢察署檢察官於民國95年
    11月20日，以95年度毒偵字第708 號為不起訴處分確定。詎
    仍不思悔改，於觀察、勒戒執行完畢釋放後5 年內又基於施
    用第一級毒品之犯意，先於96年5 月17日晚上11時45分許，
    在雲林縣斗六市往莿桐鄉之堤防邊，以將毒品海洛因摻水置
    入注射針筒，再注射手臂血管之方式，施用第一級毒品海洛
    因1 次。再於96年6 月9 日上午7 時許，在雲林縣斗六市○
    ○路新榮橋堤防旁，以同上方式，再施用第一級毒品海洛因
    1 次。嗣於96年5 月19日下午2 時30分許，在雲林縣斗六市
    ○○路○ 段與保長路口，因交通違規遭警盤查，當場為警查
    獲其持有第一級毒品海洛因1 包（淨重0.14公克），經甲○
    ○同意採集尿液送驗後，結果呈嗎啡陽性反應。又於96年6
    月11日晚上7 時5 分許，在雲林縣斗六市○○路與中正路口
    ，再因交通違規遭警盤查，當場為警查獲其持有第一級毒品
    海洛因1 包（淨重0.15公克）、注射針筒1 支及生理食鹽水
    1 瓶，經其同意採集尿液送驗後，結果仍呈嗎啡陽性反應，
    始悉上情。
二、認定犯罪事實所憑之證據名稱：
    (一)雲林縣警察局斗六分局偵查隊查獲煙毒、麻管嫌犯尿液送
      檢真實姓名登記簿及台灣檢驗科技股份有限公司濫用藥物
      尿液檢驗報告各2 份。
    (二)法務部調查局96年7 月31日調科壹字第09623059110 、00
      000000000 號鑑定書各1 份。
    (三)刑案資料查註紀錄表、全國施用毒品案件紀錄表及矯正簡
      表各1 份。
    (四)第一級毒品海洛因1 包（淨重分別為0.14公克、0.15公克
      ，各含包裝袋1 個）、注射針筒1 支及生理食鹽水1 瓶扣
      案。
    (五)被告甲○○於警詢、偵查及本院審理時之自白，且與上開
      積極證據相符，應可採信。
    (六)綜上所述，本件事證明確，被告犯行應堪認定。
三、論罪科刑之理由：
    (一)查海洛因，係毒品危害防制條例第2 條第2 項第1 款所定
      之第一級毒品。是核被告甲○○2 次所為，均係犯毒品危
      害防制條例第10條第1 項之施用第一級毒品罪。被告施用
      第一級毒品前後持有第一級毒品之低度行為應為施用第一
      級毒品之高度行為所吸收，不另論罪。被告所犯上開2 罪
      犯意各別，應分論併罰。
    (二)爰審酌被告前經送觀察、勒戒後，獲不起訴處分確定，竟
      再犯本件之罪，顯無悔改之意，及其犯罪之目的單純、手
      段平和、所生危害非鉅、犯罪後坦承犯行態度尚可，並考
      量施用毒品者均有相當程度之成癮性及心理依賴性，其犯
      罪心態與一般刑事犯罪之本質並不相同等一切情狀，分別
      量處如主文所示之刑，並定其應執行之刑。
    (三)扣案之第一級毒品海洛因（淨重分別為0.14公克、0.15公
      克），應依毒品危害防制條例第18條第1 項前段規定，宣
      告沒收銷燬。扣案之包裝海洛因用包裝袋2 個、注射針筒
      1 支及生理食鹽水1 瓶均係供被告施用第一級毒品所用之
      物，且屬被告所有，業據被告供承在卷，應依刑法第38條
      第1 項第2 款規定，宣告沒收。
四、適用之法律：
    (一)刑事訴訟法第273條之1 第1 項、第299 條第1 項前段。
    (二)毒品危害防制條例第10條第1 項、第23條第2 項、第18條
      第1 項前段。
    (三)刑法第11條前段、第51條第5 款、第38條第1 項第2 款。
本案經檢察官廖弼妍到庭執行職務。
中　　華　　民　　國　　96　　年　　11　　月　　6 　　日
                  刑事第二庭  法  官  廖淑華
以上正本證明與原本無異。
如不服本判決，應於判決收受後10日內，向本院提出上訴狀（須
附繕本）。
                              書記官  張菀純
中　　華　　民　　國　　96　　年　　11　　月　　6 　　日
附錄本案論罪科罰法條全文：
毒品危害防制條例第10條：
施用第一級毒品者，處6 月以上5 年以下有期徒刑。
施用第二級毒品者，處3 年以下有期徒刑。
